臺灣新竹地方法院刑事判決　　　　　　　 96年度訴字第772號
公　訴　人　臺灣新竹地方法院檢察署檢察官
被　　　告　乙○○
　　　　　　　　　　（現於臺灣新竹戒治所戒治中）
指定辯護人　本院公設辯護人甲○○
上列被告因違反槍砲彈藥刀械管制條例案件，經檢察官提起公訴
（九十六年度偵字第五０八五號），本院判決如下：
    主  文
乙○○未經許可，持有可發射子彈具有殺傷力之改造手槍，累犯
，處有期徒刑年捌月，併科罰金新臺幣伍萬元，罰金如易服勞
役，以新臺幣壹仟元折算壹日。扣案仿ＷＡＬＴＨＥＲ廠ＰＰＫ
／Ｓ型半自動手槍製造之改造手槍壹支（含彈匣壹個，槍枝管制
編號：0000000000號）、子彈顆，均沒收之。
    事  實
一、乙○○前因傷害案件，經臺灣高等法院以八十八年度上易字
    第二四九七號判決判處有期徒刑七月確定；另因竊盜、違反
    槍砲彈藥刀械管制條例案件，經本院以八十八年度易字第一
    五號判決分別決處有期徒刑二年四月、四月確定；復因偽造
    文書案件，經本院以八十八年度易字第六八三號判決判處有
    期徒刑四月確定；前開案件經臺灣高等法院以九十一年度聲
    字第一四號裁定定應執行刑為有期徒刑三年二月確定後，並
    於民國九十四年五月十四日縮刑期滿執行完畢。
二、其明知非經中央主管機關內政部許可，不得持有可發射子彈
    具殺傷力之改造槍枝及子彈，竟未經許可，基於持有可發射
    子彈具殺傷力之改造槍枝及子彈之犯意，於九十六年五月上
    旬某日某時許，在新竹縣湖口鄉新湖國中旁，以新臺幣三萬
    元代價，向真實年籍姓名不詳之三十餘歲之成年男子購買具
    殺傷力之仿WATHER廠PPK/S型半自動手槍製造之槍枝換裝土
    造金屬槍管而成之改手槍一支（含彈匣一個，槍枝管制編號
    ：0000000000號）、及由金屬彈殼組合直徑8（
    ±0.5）MM金屬彈頭而成之改造子彈七顆，並未經許可而持
　  有之。嗣於九十六年八月一日零時三十分許，乙○○因另案
    遭通緝，為警在新竹縣湖口鄉○○路景色天地休閒農場前查
    獲，並自其隨身攜帶的肩式皮包內扣得上開改造手槍一支及
    子彈五顆，而知悉上情。
三、案經桃園縣警察局平鎮分局報告臺灣新竹地方法院檢察署檢
    察官偵查起訴。
    理  由
一、按被告以外之人於審判外之言詞或書面陳述，除法律另有規
    定者外，不得作為證據，刑事訴訟法第一百五十九條第一項
    固有明文規定。惟被告以外之人於審判外之陳述，雖不符刑
    事訴訟法第一百五十九條之一至之四之規定，但經當事人於
    審判程序同意作為證據，法院審酌該言詞陳述或書面陳述作
    成時之情況，認為適當者，亦得為證據，為同法第一百五十
    九條之五第一項所明定。本件被告對於證人彭光麟、蔡昀佑
    於警詢中所為之證述部分，均未於言詞辯論終結前就其無證
    據能力聲明異議，而本院審酌上開各該證據均非非法取得之
    證據，並無證據力明顯過低之情形，復經本院於審判期日就
    上開證據進行調查、辯論，依前開規定，上開證人於審判外
    之陳述，均得作為本案之證據；又按本案認定事實所引用之
    文書證據，並無證據證明係公務員違背法定程式所取得，亦
    無刑事訴訟法第一百五十九條之四之顯有不可信之情況與不
    得作為證據之情形，本院斟酌本案卷內之證據並非非法取得
    ，亦無證明力明顯過低之情形，且經本院於審判期日依法進
    行證據之調查、辯論，被告於訴訟上之程序權，已受保障，
    前揭各該證據，均得採為證據，先予敘明。
二、本院認定被告上開犯行所憑之證據及理由：
（一）被告對於上揭持有本案扣案改造槍枝一支、改造子彈五顆
      （被告購買上開槍彈後，一顆試射滅失、另一顆持往證人
      蔡昀佑住處前開槍擊發而滅失，後者行為未據偵查起訴）
      之犯行，於本院審理時坦白承認（參本院卷第三九至四０
      頁）。
（二）核與證人彭光麟、蔡昀佑於警詢時證述之情節相符（參九
      十六年度他字第一五三七號偵查卷第九至一二、一六至二
      二頁，九十六年度偵字第五０八五號偵查卷第三一至三三
      頁）。
（三）而桃園縣警察局平鎮分局九十六年八月一日在新竹縣湖口
      鄉○○路景色天地休閒農場前查獲被告，並扣得上揭改造
      槍枝一支、子彈五顆之過程，復有該局製作之搜索扣押筆
      錄、扣押物品目錄表可證（參九十六年度偵字第五０八五
      號偵查卷第二八至三０頁）。
（四）並有上開查獲之改造槍枝一支、改造子彈五顆等物扣案可
      資佐證。
（五）而扣案之上揭槍、彈，經查獲單位就槍枝部分初步檢視結
      果，認係管制槍枝之可能性較大一節，有桃園縣警察局槍
      枝初步檢視報告表一份在卷可查（參同上偵查卷第三四至
      四一頁），經再送內政部警政署刑事警察局鑑定，該局於
      九十六年十月三日以刑鑑字第０九六０一二九三六七號槍
      彈鑑定書（參同上偵查卷第四六至四八頁），其鑑定結果
      以：
  １、送鑑手槍一支（槍枝管制編號：0000000000號
      ），認係由仿WATHER廠PPK/S型半自動手槍製造之槍枝，
      換裝土造金屬槍管而成，經檢視，能以複動方式扣動扳機
      ，可供擊發適用子彈使用，認具殺傷力。
  ２、送鑑之子彈五顆，認均係非制式子彈，由金屬彈殼組合直
      徑8（±0.5）MM金屬彈頭而成，經採樣二顆試射，可擊發
      ，認均具殺傷力。
（六）綜上所述，本件事證明確，被告前揭無故持有具殺傷力之
      槍、彈犯行，洵堪認定，應予依法論科。
三、論罪及科刑的理由：
（一）罪名：核被告乙○○就持有前開槍枝及子彈之犯行，係犯
      槍砲彈藥刀械管制條例第八條第四項未經許可持有其他可
      發射子彈具有殺傷力之槍枝罪、同條例第十二條第四項之
      未經許可持有子彈罪。
（二）想像競合犯：被告以一行為同時持有改造槍枝及改造子彈
      ，同時觸犯同條例第八條第四項、第十二條第四項之罪，
    　應依刑法第五十五條想像競合犯之規定，從一重之槍砲彈
      藥刀械管制條例第八條第四項之未經許可持有可發射子彈
      具有殺傷力之改造手槍罪論處。
（三）累犯加重：查被告有前揭如犯罪事實一所示之前科紀錄，
      並於九十四年五月十四日縮刑期滿執行完畢一節，有刑案
      資料查註紀錄表及臺灣高等法院被告前案紀錄表在卷可查
      ，其於執行完畢五年以內再犯本件有期徒刑以上之罪，為
      累犯，依刑法第四十七條第一項規定加重其刑。
（四）科刑：審酌被告無視法令禁制，未經許可持有具殺傷力之
      改造手槍、子彈之犯罪動機、目的，及持往他人住處開槍
      示威舉動，所為對於社會具有高度危險性，威脅社會秩序
      及一般人民之生命、身體安全甚鉅，暨其犯罪手段、犯後
      一度翻異其詞，態度普通等一切情狀，量處如主文所示之
      刑及諭知罰金如易服勞役之折算標準，以資懲儆。
（五）沒收：扣案之改造手槍一支（含彈匣一個，槍枝管制編號
      ：0000000000號）、子彈三顆（另二顆經鑑驗
      試射滅失），均屬違禁物，不問屬於犯人與否，應依刑法
      第三十八條第一項第一款之規定宣告沒收，附此敘明。
四、適用法律依據：
（一）刑事訴訟法第二百九十九條第一項前段。
（二）槍砲彈藥刀械管制條例第八條第四項、第十二條第四項。
（三）刑法第十一條前段、第五十五條、第四十七條第一項、第
      四十二條第三項、第三十八條第一項第一款。
本案經檢察官何若薇到庭執行職務。
中　　華　　民　　國　　96　　年　　12　　月　　28　　日
                  刑事第五庭審判長法  官   吳靜怡
                                  法  官   蔡欣怡
                                  法  官   楊麗文
以上正本證明與原本無異。
如不服本判決應於收受本判決後10日內向本院提出上訴書狀，上
訴書狀應敘述具體理由。上訴書狀未敘述上訴理由者，應於上訴
期間屆滿後20日內補提理由書狀於本院 (均須按他造當事人之人
數附繕本 )「切勿逕送上級法院」。
中　　華　　民　　國　　96　　年　　12　　月　　28　　日
                                  書記官   蕭惠婷
附錄本案論罪科刑法條全文：
槍砲彈藥刀械管制條例第八條第四項：
未經許可，持有、寄藏或意圖販賣而陳列第一項所列槍枝者，處
三年以上十年以下有期徒刑，併科新臺幣七百萬元以下罰金。
槍砲彈藥刀械管制條例第十二條第四項：
未經許可，持有、寄藏或意圖販賣而陳列子彈者，處五年以下有
期徒刑，併科新臺幣三百萬元以下罰金。
